【裁判字號】    89,訴緝,1
【裁判日期】    890328
【裁判案由】    毒品危害防制條例
【裁判全文】
臺灣嘉義地方法院刑事判決                            八十九年度訴緝字第一號
    公  訴  人  臺灣台中地方法院檢察署檢察官
    被      告  甲○○
右列被告因違反毒品危害防制條例案件，經台灣台中地方法院檢察署檢察官提起公訴
（八十七年度偵字第二二三二七號），由台灣台中地方法院移轉管轄，本院判決如左
：
    主  文
甲○○連續轉讓第二級毒品，累犯，處有期徒刑拾月。
    事  實
一、甲○○曾有多次違反麻醉藥品管理條例等前科，其中於民國（下同）八十五年間
    因違反麻醉藥品管理條例，經本院判處有期徒刑七月確定，於八十六年九月二十
    一日執行完畢，猶不知悔改，竟基於概括之犯意，於八十七年四月間，在於雲林
    縣崙背鄉之「華棋旅行社」二０五號房內，先後轉讓第二級毒品安非他命予其成
    年之男友乙○○施用十餘次。嗣於八十七年六月十九日下午三時四十分許，在雲
    林縣西螺鎮二崙鄉油車村山仔門一五號其友人鍾高悟房間內，為警當場查獲甲○
    ○所施用之第二級毒品安非他命０‧０一公克、吸食器三組、吸食器玻璃管三支
    、分裝匙二支、小分裝袋十一個、大分裝袋九個（均另案扣押），經甲○○自動
    供出上情。
二、案經雲林縣警察局西螺分局報請臺灣雲林地方法院檢察署檢察官偵查，由臺灣雲
    林地方法院檢察署檢察官呈請臺灣高等法院檢察署核准後移轉臺灣台中地方法院
    檢察署檢察官偵查起訴，經臺灣台中地方法院判決管轄錯誤，並移轉本院審理。
    。
    理  由
一、訊據被告甲○○矢口否認涉有右揭犯行，辯稱：其雖有與證人乙○○共同施用，
    惟並未轉讓安非他命予證人乙○○施用云云。然查：右揭犯罪事實業據被告於警
    訊時及臺灣台中地方法院檢察署偵查中坦認無訛（警訊卷第二頁、第三頁），並
    經證人乙○○於警訊時證述在卷，此有警訊筆錄一份附卷可稽（臺灣雲林地方法
    院檢察署偵查卷第三頁），被告上開所辯，顯係臨訟杜撰卸責之詞，不足採信，
    事證明確，被告犯行洵堪認定。
二、核被告所為，係犯毒品危害防制條例第八條第二項之轉讓第二級毒品罪。被告上
    開多次轉讓第二級毒品安非他命犯行間，時間緊接，所犯構成要件相同，顯係基
    於概括犯意反覆為之，為連續犯，應依刑法第五十六條規定，以一罪論並加重其
    刑。又被告曾有多次違反麻醉藥品管理條例等前科，其中於八十五年間因違反麻
    醉藥品管理條例，經本院判處有期徒刑七月確定，於八十六年九月二十一日執行
    完畢，此有本院被告全國前案紀錄表一份附於本院卷及臺灣嘉義地方法院檢察署
    刑案資料查註紀錄表一份附於偵查卷足憑，其於有期徒刑執行完畢後，五年以內
    再犯本件有期徒刑以上之罪，為累犯，應依刑法第四十七條規定，加重其刑，並
    依刑法第七十條規定，遞加重之。爰審酌被告犯罪之動機、目的、手段、係因與
    證人乙○○間為男女朋友，故而轉讓第二級毒品安非他命予證人乙○○施用、所
    生危害及犯後先於警訊時及偵查中坦承不諱，嗣又於本院審理時翻異前詞，飾詞
    狡辯上開犯行，不知悔改之態度等一切情狀，量處如主文所示之刑。另被告於上
    開時、地為警查獲時所查扣之第二級毒品安非他命０‧０一公克、吸食器三組、
    吸食器玻璃管三支、分裝匙二支、小分裝袋十一個、大分裝袋九個，均非為本案
    之扣押物，本院自無從宣告沒收，附此敘明。
據上論斷，應依刑事訴訟法第二百九十九條第一項前段，刑法第五十六條，毒品危害
防制條例第八條第二項，刑法第十一條前段、第四十七條，判決如主文。
本案經檢察官林世芬到庭執行職務。
中      華      民      國    八十九    年      三      月    二十八    日
                              臺灣嘉義地方法院刑事第一庭
                                          法  官  吳  麗  英
右正本證明與原本無異。
如不服本判決，應於判決送達後十日內向本院提出上訴狀( 應附繕本 )。
中      華      民      國    八十九    年      三      月    二十八    日
                                          書記官  李  子  英
附錄本案論罪科刑法條：
毒品危害防制條例第八條第二項：轉讓第二級毒品者，處六月以上五年以下有期徒刑
                              ，得併科新臺幣七十萬元以下罰金。


司法院資訊處製作；財團法人民間司法改革基金會備份。
